# 已使用固定资产对外投资的问题

提问人：summer0081 时间：2011-01-06 15:27:56
股东会决议：公司股东A，B、C均出席了本次会议，其所代表的出资占公司出资的 100 ％，通过了以下决议：一、同意A、B、C组成新的股东会，二、股东出资额分别为：A货币投资 13965 万元，B货币投资 4000 万元，C实物投资 5310 万元。 C公司该业务涉及两张凭证： 2009-3-42# 借：固定资产处理 49,935,465.45 借：累计折旧 3,367,994.44 贷：固定资产53,303,459.89
2009-3-43# 借：长期股权投资 53,100,000.00 贷：固定资产处理 49,935,465.45 贷：资本公积—其他资本公积3,164,534.55
大家觉得这样处理有什么问题，正确的处理应该是什么？

回答人：chenyiwei
C执行的是老准则还是新准则？从上面的股东会决议看，如果没有特殊情况，C似乎对被投资企业应当可以具有重大影响？请核实。
如果C对被投资企业具有重大影响，且C执行新准则的，第二笔分录中的贷记资本公积应改为贷记营业外收入，同时C自身如需要编制合并报表的，在其合并报表层面按《讲解 2008 》第 43 页的有关表述按股权比例部分抵销该营业外收入。